臺灣彰化地方法院彰化簡易庭民事判決
111年度彰簡字第410號
原      告  A男(代號BF000A110104)

訴訟代理人  張庭禎律師
被      告  乙○○ 

            ○○○○○○有限公司

法定代理人  
兼上一人之
訴訟代理人  ○○○ 
上列當事人間請求損害賠償事件，經本院刑事庭裁定移送前來(1
11年度侵附民字第8號)，本院於民國111年9月13日言詞辯論終結
，判決如下：
    主  文
被告應連帶給付原告新臺幣20萬元，及被告乙○○自民國111年5月
12日起、被告○○○○○○○有限公司自民國111年5月13日起，均至清
償日止，按週年利率5%計算之利息。
原告其餘之訴駁回。
本判決原告勝訴部分得假執行。但被告如以新臺幣20萬元為原告
預供擔保後，得免為假執行。
原告其餘假執行之聲請駁回。
    事實及理由
一、刑法第225條第1項乘機猥褻罪，為性侵害犯罪防治法所稱性
    侵害犯罪，行政機關、司法機關及軍法機關所製作必須公示
    之文書，不得揭露性侵害犯罪被害人之姓名、出生年月日、
    住居所及其他足資識別被害人身分之資訊，性侵害犯罪防治
    法第2條第1項及第12條第2項定有明文。裁判及其他必須公
    示之文書，不得揭露足以識別被害人身分之資訊。如確有記
    載之必要，得僅記載其姓氏、性別或以使用代號之方式行之
    。查原告主張被告乙○○所涉侵權行為事實，乃係犯性侵害犯
    罪防治法第2條所定之罪名，而原告甲 (代號BF000A110104
    ，真實姓名年籍詳卷)為性侵害犯罪之被害人，依上開規定
    ，本院自不得揭露其真實姓名及住所等足以識別其身分之資
    訊，是本判決爰將原告之姓名隱匿，僅以代號甲 表示，以
    保障其權益。
二、原告主張：被告乙○○為被告○○○○○○有限公司(以下分稱乙○○
    、○○○公司)之隨車緊急救護技術員，於民國110年9月16日21
    時許，搭乘其所屬公司之車牌號碼000-0000號救護車，自臺
    南市○區○○路0段00號之新樓醫院，載送傷患原告至新竹市○
    區○○路0段000巷00號之新竹臺大分院新竹醫院，於途經國道
    1號北向281.4公里段(新營服務區至嘉義交道間某處)起至北
    向97公里竹科交流道出口處止，竟利用原告右腳骨折需平躺
    在擔架床之機會，徒手伸入原告褲內，撫摸原告陰囊，並以
    手指摳弄原告龜頭及套弄生殖器，而對原告為猥褻行為。乙
    ○○涉犯上開妨害性自主行為，經本院刑事庭以111年度侵訴
    字第15號判決有期徒刑6月確定在案(下稱系爭刑案)。本件
    原告並非同性戀者，乙○○乘原告體傷無法抗拒之機，在密閉
    之救護車內對原告進行長時間猥褻，令原告噁心不堪並飽受
    痛苦煎熬，精神、身體、情緒都受到極大的創傷及震撼，蒙
    受嚴重精神壓力，且經診斷，有持續性憂鬱症、暴食症、非
    特定的焦慮症、廣泛性焦慮症、創傷後壓力症等症狀，乙○○
    故意不法侵害原告性自主權及身體隱私權，自應對原告負損
    害賠償責任。另○○○公司既為乙○○之僱用人，疏未對乙○○為
    嚴謹之員工訓練與相當之監督，且縱容曾有猥褻他人行為紀
    錄之乙○○繼續擔任隨車救護員，自應與乙○○負連帶賠償責任
    。原告依民法第184條、第188條、第195條第1項之規定，請
    求被告連帶賠償新臺幣(下同)50萬元之精神慰撫金等語。並
    聲明：㈠被告應給付原告50萬元，及自刑事附帶民事起訴狀
    繕本送達被告之次日起至清償日止，按週年利率5%計算之利
    息。㈡願供擔保，請准宣告假執行。
三、被告則以：乙○○雖為○○○公司之隨車緊急救護技術員，但其
    對原告之猥褻行為，乃其個人犯罪行為，非○○○公司所容許
    ，自難認乙○○行為與○○○公司職務有密切關係，從而，原告
    主張○○○公司應與乙○○負連帶賠償之責，自屬無據。又原告
    因本件侵權行為已向臺灣彰化地方檢察署申請被害人補償(
    案號：111年度補審字第17號)，若原告已受有補償，依法自
    應予扣除等語。並聲明：㈠原告之訴駁回。㈡如受不利判決，
    願供擔保請准宣告免為假執行。
四、得心證之理由：
  ㈠原告主張乙○○於上開時、地故意對其為猥褻行為，經本院刑
    事庭依相關事證，認定乙○○成立乘機猥褻罪，判處有期徒刑
    6月確定在案等情，經本院調取系爭刑案卷宗核閱屬實，且
    為被告所不爭執，自可信為真實。
  ㈡因故意或過失不法侵害他人權利者，負損害賠償責任；不法
    侵害他人之身體、健康、名譽、自由、信用、隱私、貞操，
    或不法侵害其他人格法益而情節重大者，被害人雖非財產上
    之損害，亦得請求賠償相當之金額，民法第184條第1項前段
    、第195條第1項前段分別定有明文。本件乙○○於上開時、地
    乘機對原告為猥褻之行為，嚴重侵害原告性自主權及身體隱
    私權，則原告依上開規定，請求乙○○賠償其因此所受之損害
    ，自屬有據。
  ㈢其次，受僱人因執行職務，不法侵害他人之權利者，由僱用
    人與行為人連帶負損害賠償責任。但選任受僱人及監督其職
    務之執行，已盡相當之注意或縱加以相當之注意而仍不免發
    生損害者，僱用人不負賠償責任，民法第188條第1項定有明
    文。該條所謂受僱人因執行職務不法侵害他人之權利，凡受
    僱人之行為在外觀上可認為與執行職務有關，而不法侵害他
    人之權利者，即足當之。而受僱人之行為外觀具有執行職務
    之形式，客觀上足以認定其為僱用人執行職務者，亦應包含
    利用職務上之機會即與執行職務之時間或處所有密切關係之
    行為(最高法院90年度台上字第191號判決要旨參照)。經查
    ，乙○○擔任○○○公司之隨車緊急救護技術員，且係利用公司
    給予職務上之機會及時間內在公司救護車上對當時因體傷須
    移送新竹臺大分院新竹醫院之原告為上開猥褻行為，自形式
    外觀上觀察，與其執行隨車緊急救護技術員職務間，不論於
    空間、時間及事物上均有密切關係，客觀上足以認定其為○○
    ○公司執行職務，且乙○○當時係履行○○○公司所發派之職務，
    自該當於「執行職務」之要件，是○○○公司抗辯乙○○當日係
    個人行為，與執行職務無關，並非可採。次查，乙○○前已有
    因碰觸男性友人生殖器之舉，為乙○○於系爭刑案坦承在案(
    見侵訴字刑事卷第35頁)；且參○○○公司於本院言詞辯論時自
    陳：我知道他們男性職員於平常有類似的打鬧行為，例如碰
    觸生殖器，身為女性主管也不好意思去干涉等語(見本院卷
    第56頁)，可見○○○公司明知乙○○平時已有不恰當的肢體碰觸
    行為，卻未勸導並予以制止，難認其對乙○○之職務執行已盡
    相當之注意或採取即時防範措施，其復未能舉證證明其已盡
    相當之注意或縱加以相當之注意而仍不免發生本件損害，則
    原告主張依民法第188條第1項規定，請求○○○公司就乙○○故
    意之侵權行為，應負僱用人之連帶賠償責任，亦屬有理。
  ㈣人格權受侵害時，以法律有特別規定者為限，得請求損害賠
    償或慰撫金，民法第18條第2項定有明文，又不法侵害他人
    人格權，被害人受有非財產上損害，請求加害人賠償相當金
    額慰撫金時，法院對於慰撫金之量定，應斟酌實際加害情形
    ，所造成影響、被害人痛苦之程度、兩造之身分地位、經濟
    情形及其他各種狀況，以核定相當之數額。又受僱人因執行
    職務，不法侵害他人之身體，被害人雖非財產上之損害，依
    民法第195條第1項及第188條第1項規定，請求受僱人及其僱
    用人連帶賠償相當金額之慰藉金時，法院對於慰藉金之量定
    ，應斟酌該受僱人及應負連帶賠償責任之僱用人，及被害人
    之身分、地位及經濟狀況等關係定之(最高法院95年度台上
    字第1912號判決意旨參照)。本件乙○○於上揭時、地為上開
    猥褻行為，侵害原告性自主權及身體隱私權，使原告感覺難
    堪受辱，因而接受心理諮商及憂鬱症狀，又本件為電子媒體
    報導、社群網站上討論，有原告提出之診斷證明書及網路報
    導資料為證(見彌封卷內之原告民事準備狀所附證物)，是原
    告主張因乙○○之侵權行為致精神上蒙受痛苦，請求被告2人
    連帶賠償其所受非財產上之損害即精神慰撫金，核屬有據。
    本院參酌兩造之身分、教育程度、經濟狀況(見彌封卷內，
    原告服務契約書、兩造之稅務電子閘門調件明細表)、本件
    事發原因、經過、被告侵權行為情節及原告所受之傷害程度
    等一切情況，認原告請求被告連帶賠償精神慰撫金50萬元，
    尚屬過高，應以20萬元方屬適當。
　㈤因犯罪行為性侵害犯罪行為被害人，得申請犯罪被害補償金
    ；國家於支付犯罪被害補償金後，於補償金額範圍內，對犯
    罪行為人或依法應負賠償責任之人有求償權，犯罪被害人保
    護法第4條第1項、第12條第1項分別定有明文。是可知國家
    雖依該法規定先行給付補償金予被害人，然該給付仍應由加
    害人負最終賠償責任。亦即，國家依上開規定所給付之補償
    金，自應視為加害人損害賠償金額之一部分，於該加害人因
    該事由受損害賠償請求時，自應予以扣除之；惟若尚未給付
    ，自不得預先扣除。查被告雖抗辯原告已向臺灣彰化地方檢
    察署提出請求犯罪被害人補償，而應予扣除等語，然原告自
    稱其聲請仍在審查中，尚未領取上開賠償(見本院卷第57頁)
    ，被告復未舉證證明原告已領取補償金，依上開說明，自無
    從預先由請求被告賠償之金額中扣除，惟若原告日後領取補
    償金，屆時被告自得再主張扣除，特此說明。
  ㈥本件原告請求被告賠償上開費用，係以支付金錢為標的，且
    無確定給付期限，是原告依民法第229條第2項、第233條第1
    項前段及第203條規定，就上揭所得請求之金額，請求自刑
    事附帶民事起訴狀繕本送達被告之次日即乙○○自111年5月12
    日、○○○有限公司自111年5月13日(見本院111年度侵附民字
    第8號卷第15頁、第19頁送達證書)起，均至清償日止，按週
    年利率5%計算之法定遲延利息，亦屬有據。　
五、綜上所述，原告依民法第184條、第188條、第195條第1項之
    規定，請求被告連帶應給付原告20萬元，及自乙○○自111年5
    月12日、○○○有限公司自111年5月13日起，均至清償日止，
    按週年利率5%計算之利息，為有理由，應予准許；超過此部
    分之請求，則無理由，應予駁回。
六、本件事證已臻明確，兩造其餘攻擊防禦方法及所提證據，核
    與判決結果無影響，毋庸逐一論述。　　
七、本件原告勝訴部分，係就民事訴訟法第427條訴訟適用簡易
    程序所為被告敗訴之判決，依同法第389條第1項第3款規定
    ，應依職權宣告假執行，並依同法第392條第2項規定，依職
    權宣告被告如預供相當擔保，得免為假執行。至於原告敗訴
    部分之假執行聲請，因訴之駁回而失其依據，應併予駁回。
八、本件原告係於刑事訴訟程序提起民事訴訟，經本院刑事庭裁
    定移送前來，依刑事訴訟法第504條第2項規定，無庸繳納裁
    判費，且本件訴訟繫屬期間亦未增生訴訟費用事項，故無訴
    訟費用負擔問題。
中　　華　　民　　國　　111 　年　　10　　月　　4 　　日
                  臺灣彰化地方法院彰化簡易庭
                      法  官  范嘉紋
以上正本係照原本作成。　　　　　　　　　　　
如不服本判決，應於送達後20日內，向本院提出上訴狀並表明上
訴理由，如於本判決宣示後送達前提起上訴者，應於判決送達後
20日內補提上訴理由書(須附繕本)。如委任律師提起上訴者，應
一併繳納上訴審裁判費。
中　　華　　民　　國　　111 　年　　10　　月　　4 　　日
                      書記官  顏麗芸